【裁判字號】    90,易,2806
【裁判日期】    901022
【裁判案由】    違反電子遊戲場業管理條例
【裁判全文】
臺灣臺中地方法院刑事判決                          九十年度易字第二八六號
    公  訴  人  臺灣臺中地方法院檢察署檢察官
    被      告  甲○○
右列被告因違反電子遊戲場業管理條例案件，經檢察官提起公訴（九十年度偵字第一
三二六九號），本院判決如左：
    主      文
甲○○違反未依電子遊戲場業管理條例規定辦理營利事業登記，不得經營電子遊戲場
業之規定，處拘役伍拾玖日，如易科罰金，以新台幣玖佰元即銀元佰元折算壹日。
電子遊戲機台柒台（含「滿天五星」二代型肆台、「五虎將」二代型壹台、「水果對
對碰」型壹台、「滿貫大亨」型壹台）沒收。
    事      實
一、甲○○係設於台中市○區○○路二二八號「興萊便利商店」之負責人，明知未依
    電子遊戲場業管理條例規定，辦理營利事業登記者，不得經營電子遊戲場業，竟
    未依該條例規定辦理營利事業登記，自民國（下同）九十年七月上旬某日起，即
    於上址擺設電子遊戲機台「滿天五星」二代型四台、「五虎將」二代型乙台、「
    水果對對碰」型乙台、「滿貫大亨」型乙台供人把玩（其方式為客人以十元換得
    代幣乙枚，投進上開遊戲機具後依一比一之比例，即乙枚代幣換得十分後，玩至
    分數沒有為止），而違規經營電子遊戲場業。嗣於九十七月十日下午五時十分許
    ，陳進昌於上開處所把玩「滿天五星」二代型電動機具時，為台中市警察局第二
    分局員警臨檢查獲。
二、案經臺中市政府移送臺灣臺中地方法院檢察署檢察官偵查起訴。
    理      由
一、右揭事實，業據被告甲○○於警訊及審理中供承不諱，核與張瓊芳、陳進昌於警
    訊中陳述情節相符（見偵查卷第十三至十五頁）。並有台中市警察局第二分局檢
    查紀錄表及現場圖各乙紙（見偵查卷第六、九頁）、照片六幀（偵查卷第七、八
    頁），在卷可稽。復有上開電子遊戲機台七台（包含「滿天五星」二代型四台、
    「五虎將」二代型乙台、「水果對對碰」型乙台、「滿貫大亨」型乙台），可資
    佐證。是本件事證明確，被告犯行洵堪認定。
二、按電子遊藝場業管理條例於八十九年二月三日經總統公布施行，並自同年月五日
    起生效，是該條例生效後，設置以電腦方式操縱，產生或顯示聲光影像、圖案、
    動作之電子遊戲機，供不特定人為益智或娛樂之營利事業（同條例第三條、第四
    條參照），應依電子遊戲場業管理條例第十一條之規定辦理營利事業登記，未依
    該條例辦理營利事業登記者，依同條例第十五條之規定，即不得經營電子遊戲場
    業。又按電子遊藝場業管理條例第一條明示「為管理電子遊戲場業，並維護社會
    安寧，善良風俗、公共安全及國民身心健康，特設定本條例。」，是該條例立法
    目的之一即在於管理電子遊戲場業。而所謂電子遊戲場業，依該條例第三條規定
    ，係指設置電子遊戲機供不特定人益智娛樂之營利事業。換言之，僅須設置電子
    遊戲機供人娛樂以營利者，即屬電子遊戲場業管理條例所指之電子遊戲場業，其
    規模如何則非所問。再者，依該條例第十六條規定，非電子遊戲場業之其他營利
    事業，不得就其營業場所，「供他人設置」電子遊戲機營業，如違反該條規定，
    依第二十八條規定處行為人新台幣十萬元以上五十萬元以下罰鍰，並限期令其改
    善，是在非電子遊戲場業之其他營利事業場所設置電子遊戲機以營利者，仍屬由
    該條例規範之範疇，益徵該條例所指之電子遊戲場業並不專以設置電子遊戲機供
    人娛樂為限，在非電子遊戲場業之其他營利事業場所設置者仍屬之。是如係在自
    己經營之非電子遊戲場業之營業場所，自己附帶擺設電子遊戲機供人娛樂者，仍
    屬該條例第三條所指之「設置電子遊戲機供不特定人益智娛樂之營利事業」，依
    該條例第十五條規定，仍應辦理營利事業登記後始得營業。是被告未依電子遊戲
    場業管理條例規定，辦理營利事業登記即於上開時地設置右揭電子遊戲機台，係
    違反電子遊戲場業管理條例第十五條之規定，應依同條例第二十二條之規定論處
    。爰審酌被告犯罪之動機、目的、手段、所生之危害非巨、擺設電動機具之數量
    ，及被告犯後坦承犯行態度良好等一切情狀，量處如主文所示之刑，並諭知易科
    罰金之折算標準。至電子遊戲機台七台（含「滿天五星」二代型四台、「五虎將
    」二代型乙台、「水果對對碰」型乙台、「滿貫大亨」型乙台），係被告所有，
    且供犯罪所用之物，業經查明，上開電子遊戲機台係已供其犯罪所用常態性之物
    ，是姑不論其有無扣案，爰依刑法第三十八條第一項第二款之規定，予以諭知沒
    收，併予敘明。
據上論斷，應依刑事訴訟法第第二百九十九條第一項前段，電子遊戲場業管理條例第
十五條、二十二條，刑法第十一條前段、第四十一條第一項、第三十八條第一項第二
款，罰金罰鍰提高標準條例第二條，判決如主文。
中      華      民      國      九十    年      十      月    二十二    日
                                          臺灣臺中地方法院刑事第三庭
                                              法    官  陳  添  喜
右正本證明與原本無異。
如不服本判決，應於判決送達後十日內向本院提出上訴狀，上訴於臺灣高等法院臺中
分院( 須附繕本 )。
                                              書記官
中      華      民      國      九十    年      十      月    二十二    日
附錄論罪科刑法條：
電子遊戲場業管理條例第十五條：
未依本條例規定辦理營利事業登記者，不得經營電子遊戲場業。
第二十二條：
違反第十五條規定者，處行為人一年以下有期徒刑、拘役或科或併科新台幣五十萬元
以上二百五十萬元以下罰金。


司法院資訊處製作；財團法人民間司法改革基金會備份。
